【裁判字號】    90,婚,678
【裁判日期】    900919
【裁判案由】    離婚
【裁判全文】
臺灣板橋地方法院民事判決  九十年婚字第六七八號
    原      告  乙○○
    被      告  甲○○
右當事人間請求離婚事件，本院判決如左：
    主    文
准原告與被告離婚。
訴訟費用由被告負擔。
    事    實
甲、原告方面：
一、聲明：如主文所示。
二、陳述：兩造於民國七十九年五月間結婚，婚後未久，被告即染上吸食安非他命惡
    習，原告屢次苦心規勸，被告始終置若罔聞。自八十年十一月起，被告不僅未再
    工作，完全不顧家計，平日不是在家吸毒，就是在外遊蕩，返家後竟還一再向原
    告要錢，若不給即大發脾氣。原告須獨力扛起家計，又須承受被告之虐待、折磨
    ，終至於八十七年初與被告分居，至今三年半，二人毫無連絡，形同陌路，已喪
    失夫妻誠摰感情之基礎，被告犯有不名譽之毒品罪，且兩造已無法繼續共同生活
    ，爰依民法第一千零五十二條第一項第十款、第二項規定訴請離婚。
三、證據：提出戶籍謄本一件為證。
乙、被告方面：
一、聲明：原告之訴駁回。
二、陳述：伊現在因毒品案在戒治中，兩造確實自八十七年分居至今，希望原告能再
    考慮一下。
丙、本院依職權調閱被告前科紀錄表酌參。
    理    由
一、兩造係夫妻，現婚姻關係仍存續中，有原告提出之戶籍謄本配偶欄及記事欄所載
    為證，且為被告所不爭執。又被告目前因施用毒品在戒治中，亦為被告自承，並
    有臺灣高等法院被告全國前案紀錄表在卷可稽，均堪信為真實。
二、按夫妻之一方被處三年以上徒刑或因犯不名譽之罪被處徒刑者，他方得向法院請
    求離婚，民法第一千零五十二條第一項第十款定有明文。惟查被告雖因施用毒品
    經觀察勒戒及戒治，然並未經判刑確定，有上開前案紀錄表可稽，核與民法第一
    千零五十二條第一項第十款規定不符，合先敘明。
三、次按民法第一千零五十二條第二項前段規定：「有前項以外之重大事由，難以維
    持婚姻者，夫妻之一方得請求離婚。」查婚姻係以夫妻之共同生活為目的（民法
    第一千零一條規定），配偶應互相協力保持其共同生活之圓滿及幸福。婚姻關係
    之維持，絕大多數是靠著雙方誠心溝通、善意對待、彼此忍讓，努力在異中求同
    ，以建立完美的婚姻關係、幸福的家庭生活。而查兩造已分居三年半，且被告又
    數度因施用毒品經觀察勒戒及戒治，自無從照顧家庭，對兩造婚姻感情生活之破
    壞，影響重大，足認兩造已無從維持婚姻共同生活之圓滿、安全及幸福，原告主
    張兩造之婚姻已生破綻而無回復之希望，自堪信為真實。從而，原告據以訴請判
    決與被告離婚，即屬正當，應予准許。
據上論結：本件原告之訴為有理由，並依民事訴訟法第七十八條，判決如主文。
中      華      民      國    九十      年      九      月      十九    日
                                  臺灣板橋地方法院家事法庭
~B法      官  李君豪
右正本證明與原本無異。
如對本判決上訴，須於判決送達後二十日內向本院提出上訴狀。
中      華      民      國    九十      年      九      月      十九    日
~B法院書記官  吳美瑤


司法院資訊處製作；財團法人民間司法改革基金會備份。
